【裁判字號】    96,訴,179
【裁判日期】    970321
【裁判案由】    損害賠償等
【裁判全文】
臺灣花蓮地方法院民事判決               96年度訴字第179號
原      告  甲○○
訴訟代理人  李文平律師
被      告  丙○○
兼訴訟代理人  丁○○
上列當事人間請求損害賠償等事件，本院於民國97年2月27日言
詞辯論終結，判決如下：
    主      文
原告之訴及假執行之聲請均駁回。
訴訟費用由原告負擔。
    事實及理由
一、按訴狀送達後，原告不得將原訴變更或追加他訴；但擴張或
    減縮應受判決事項之聲明者，不在此限，民事訴訟法第255
    第1項第3款定有明文。本件原告起訴時，原聲明請求被告應
    給付原告新臺幣（下同）651,220元及法定遲延利息，嗣於
    96年7月13日以書狀及嗣後當庭變更請求被告連帶給付
    509,555元，有起訴狀、民事補充理由(一)狀、筆錄可參（本
    院卷5、70、109頁），原告所為訴之變更，核屬減縮應受判
    決事項之聲明，揆諸上揭規定，應予准許。
二、原告主張：
  (一)原告於民國93年9月30日向被告丁○○承租門牌號碼花蓮縣
    瑞穗鄉○○村○○路○段2號之房屋（下稱系爭房屋），充
    作經營卡拉OK之用，租期自同年10月10日起至94年10月10日
    止，為期一年，月租每月2萬元，原告並於訂約時交付押租
    金3萬元。被告丁○○當時領原告看屋時，系爭房屋內部之
    設備多有損壞，尚需整修始能營業，被告丁○○答應由原告
    先行整修並代墊修繕款，事後再由租金中扣除。詎原告依約
    繳付第一期租金後，被告竟因細故，意圖收回房屋，被告丙○○於93年11月12日以不法手段恐嚇原告，恫稱要叫流氓24
    小時過來站崗，被告丁○○亦當場辱罵原告，將原告趕出上
    址，自93年11月初即不斷騷擾原告，致原告無法使用租賃物
    至租約期滿，事實上原告從93年11月12日至契約終止日，均
    無法使用系爭房屋，原告不得已於94年2月23日將系爭房屋
    騰空後交還被告丁○○，因而受有無法繼續營業之損失。惟
    被告竟於94年7月26日聲請鈞院對原告核發支付命令（94 年
    度促字第7073號），造成原告未使用該房屋卻交付11個月租
    金之損失。
  (二)原告請求下列損失︰
  1.租金損害163,335元︰原告本如期繳付租金，豈料被告丁○○於第二個月即無故拒收，顯有毀約之意圖，並以不法手段
    解除原告對系爭房屋本於租賃關係之合法占有（本件占有已
    強化為權利），原告自94年2月23日起迫於無奈完全遷離該
    屋，而受有租金之損害，自94年2月23日起至94年10月10日
    止，8個月之租金損害163,335元（667×5＋20000×8＝
    163335）。
  2.營業損失245,000元：原告以不法恐嚇、妨害自由等方式阻
    撓原告開店營業，係故意以悖於善良風俗之方法加損害於他
    人之侵權行為，依原告第1個月之營收淨利額約3萬元計算，
    自94年2月23日起至94年10月10日止共計8個月又5天，營業
    損失為245,000元（30000×8＋1000×5＝245000）。
  3.房屋整修費用71,220元：系爭房屋內部須整修，原告經告知
    被告，被告表示由原告先行整修，被告同意支付，原告乃進
    行整修並支付費用71,220元。租賃內部須整修部分如油漆、
    冷氣、電水箱、沙發電料均屬被告所有，被告自應給付修繕
    費用。
  4.押租金3萬元︰系爭租賃契約業已終止，系爭房屋已點交還
    給被告丁○○，租賃關係既已消滅，被告即應返還押租金3
    萬元。被告丁○○聲請核發支付命令已經確定（94年度促字
    第7073號），原告所有之不動產已進入拍賣階段（縱為第3
    次流標），被告領有債權憑證，故被告辯稱未受取租金，押
    租金充抵租金，誠屬有誤。
  (三)被告於簽訂系爭租賃契約後共同合謀以上開不法行為侵害原
    告權利，依請求權競合說，其二人應負共同侵權行為之損害
    賠償責任，被告丁○○併應負不完全給付之損害賠償責任，
    爰依民法第184條第1項、第185條第1項、第227條第1項、第
    226條規定（二請求權擇一勝訴即可）請求被告賠償租金及
    營業損失，依民法第429條、第430條、第816條規定（二請
    求權擇一勝訴即可）請求房屋整修費用，依租賃契約約定請
    求返還押租金。並聲明：(1)被告應連帶給付原告509,555元
    ，及自起訴狀繕本送達翌日起至清償日止，按年息百分之五
    計算之利息。(2)原告願供擔保，請准宣告假執行。
三、被告則以︰
  (一)系爭租賃契約當事人為被告丁○○及原告，該租賃契約之債
    權債務關係僅存在於契約當事人之間，與被告丙○○無涉，
    原告依債務不履行之規定向被告丙○○求償，並無理由。被
    告並未共同將原告趕出系爭房屋，原告應舉證證明，依原告
    搬離系爭房屋後遺留在屋內之帳冊資料顯示，自93年10月間
    起至94年2月間，原告每月均正常營業，被告丁○○既依約
    提供房屋供原告使用，並非不完全給付，亦無債務不履行可
    言，況依民法第441條規定，原告承租一年，即應依約給付
    一年之租金。原告所提93年11月12日之案件，係一偶發事件
    ，尚難據此認定被告有故意趕走原告情事，否則原告不可能
    在上址繼續營業至94年2月間，原告於94年2月間搬離系爭房
    屋時，被告並找警員到場請求原告在未付清房屋前，暫勿搬
    離，被告並無共同侵權行為。被告已依約交付房屋予原告，
    系爭房屋並無瑕疵，並非不完全給付，亦無可歸責被告之事
    由。
  (二)被告否認原告所提交屋證明書內容為真正，該證明書係原告
    於94年2月間要求將房屋交還被告，惟被告表示因租約未到
    期，且租金未付清，而不同意在該證明書上簽名，原告乃自
    行找人見證簽下證明書，原告片面終止租約，並不合法，系
    爭租賃契約仍有效，原告應繼續給付租金。至於原告事後片
    面決定停業，屬原告應自行承擔營業盈虧，不影響被告依租
    賃契約收取租金之權利。原告聲請傳喚之證人癸○○係原告
    所經營「香夜卡拉OK」之公關，且與原告共同居住於花蓮市
    ○○路563號，其等關係匪淺，證人戊○○係該店之經理及
    合夥人，其二人之證詞可信度請鈞院斟酌。
  (三)系爭房屋交予原告使用時，屋況完全正常，並無整修之必要
    ，若原告認為有整修必要，依租賃契約第11條後段約定，須
    因自然之損壞有修繕之必要，才由出租人負責，原告應舉證
    證明有整修必要，且其損壞係自然造成，非原告人為或其顧
    客營業中不當使用所致；原告因營業使用造成房屋有整修必
    要，顯係可歸責於承租人之事由，應由承租人負責，況如確
    有整修必要，原告亦應依租賃契約第9條約定，先取得被告
    同意後為之，依民法第430條規定，催告出租人修繕。原告
    為經營卡拉OK而有特殊之需求，或改裝、粉刷之必要，屬原
    告開店之成本，為其業務上所需，被告丁○○依約並無配合
    出資之必要。依原告所提收據，其內容不外為電、水箱、冷
    氣修理、電料等，甚至連原告營業用之沙發亦列入，可見上
    述修繕均為原告營業用，被告未獲任何利益，依租賃契約第
    17條約定，被告亦有受領之法律上原因，自不成立不當得利
    。
  (四)原告僅支付第1期租金2萬元，尚有11期租金、利息及違約金
    未付，被告丁○○收受之押租金3萬元自得抵償原告積欠之
    租金等語資為抗辯。並均聲明︰如主文第1項所示；如受不
    利判決，願供擔保請准宣告免為假執行。
四、兩造不爭執之事實：
  (一)原告於93年9月30日向被告丁○○租賃系爭房屋，並簽訂租
    賃契約書，原告承租後在該處開設「香夜卡拉OK店」。原告
    使用該屋至94年2月23日止即遷離。原告所提租賃契約書為
    真正（本院卷11至15頁）。
  (二)被告丙○○曾因犯恐嚇罪，經本院判處拘役20日，得易科罰
    金確定。本院95年度林簡字第210號刑事簡易判決、台灣花
    蓮地方法院檢察署（下稱花蓮地檢署）95年度偵字第5010號
    聲請簡易判決處刑書為真正。
五、本件兩造所爭執之處，應在於：
  (一)被告有無於93年11月12日共同合謀以恐嚇、騷擾等不法行為
    將原告趕出系爭房屋，嚴重影響原告營業狀況？
  (二)原告依民法第184條第1項、第185條第1項規定或民法第227
    條第1項準用民法第226條規定（擇一勝訴即可）請求租金損
    害163,335元及營業損失245,000元，是否有理？
  (三)原告依民法第429條、第816條規定（擇一勝訴即可）請求房
    屋整修費用71,220元，是否有理？
  (四)原告以租賃契約終止為由，依租賃契約約定請求被告返還押
    租金3萬元，是否有理？茲審酌如下。
六、按當事人主張有利於己之事實者，就其事實有舉證之責任，
    民事訴訟法第277條前段定有明文。民事訴訟如係由原告主
    張權利者，應先由原告負舉證之責，若原告先不能舉證，以
    證實自己主張之事實為真實，則被告就其抗辯事實即令不能
    舉證，或其所舉證據尚有疵累，亦應駁回原告之請求（最高
    法院17年上字第917號判例意旨可參）。本件原告主張被告
    於93年11月12日共同合謀以恐嚇、騷擾等不法行為欲將原告
    趕出系爭房屋，致其自是日起均無法使用系爭房屋云云，惟
    為被告所否認，依據前述說明，原告就上開事實自應舉證證
    明，本院始得信其主張為真實。原告固提出花蓮地檢署95年
    度偵字第5010號聲請簡易判決處刑書，並舉證人戊○○、癸○○、辛○○、乙○○等為證，惟查：
  (一)被告丙○○於93年11月12日晚上9時許，前往系爭房屋欲向
    原告收取房租，嗣兩人起爭執並互毆，被告丙○○復向原告
    恫以：要叫流氓24小時過來站崗等語，以加害生命、身體之
    事加以恐嚇，原告心生畏懼，致生危害於安全等情，有花蓮
    地檢署上開聲請簡易判決處刑書可參，被告丙○○亦因涉犯
    恐嚇危害安全罪，經本院判處拘役二十日，得易科罰金確定
    ，有本院95年度林簡字第210號刑事簡易判決足憑（本院卷
    97、98頁），復經本院依職權調閱該刑事案件卷宗核閱無誤
    ，應堪信實。然上開刑事卷宗內所附卷證及刑事判決，均未
    能證明被告丁○○有何對原告為恐嚇、妨礙營業之情事，且
    能否僅依被告丙○○於前開時日對原告恐嚇之單一個案，即
    認被告有共謀恐嚇、持續騷擾原告致其無法使用房屋之情形
    ，尚非無疑。
  (二)證人戊○○於本院審理時證稱︰我經常去原告經營之香夜卡
    拉OK店消費，幾乎每天下班後都去那裡唱歌，我在原告店裡
    看過被告兩次，一次是被告去向原告要房租時，確實的時間
    我不記得了，被告丙○○有和原告吵架，當時被告丙○○向
    原告說︰如果妳不付房租就搬走；第二次是被告丁○○去那
    裡消費，第二次我沒有聽到被告丁○○要原告搬走，被告丁○○那時去消費，原告有誠意要付房租給他，但被告丁○○
    說現在在喝酒，不談這件事情，改天再說等語（本院卷138
    、139頁）。證人癸○○證稱︰我是香夜卡拉OK的員工，我
    從店開幕就在那裡擔任少爺，工作內容是帶客人、送酒；我
    在原告店中看過被告二次，第一次是被告丙○○和原告在吵
    架，他們講一講就口角，兩人互相動手，當時我有聽到被告
    丙○○說不要再把房子租給原告，據我所知，應該就只有說
    這麼一次；第二次是被告丁○○去店裡消費，沒有吵架；（
    原告訴訟代理人問：原告為何於94年2月搬離該處？）94 年
    2月間該店營業時，店外有一些不認識的人，有一些人會進
    來消費，但消費完後不付款就跑掉了，我們要不到帳款，因
    而搬走，（原告訴訟代理人問：那些人與被告有無關係？）
    我不知道，是我沒有看過的人。（原告訴訟代理人問：日報
    表是否為該店之營業收入狀況？）我在原告店內的工作也包
    含看帳、作日報表，是的，這是香夜卡拉OK店的營業報表，
    這些我大概有看過，內容沒錯，營業收入總額也沒錯等語。
    （本院卷139至141頁）。
  (三)依證人戊○○、癸○○之證詞可知，證人戊○○為原告店內
    之常客、癸○○為原告店裡負責製作日報表、會計之員工，
    應甚受原告之信賴，其二人均與原告有相當之情誼，惟其二
    人之證詞均一致證稱被告僅曾到店內兩次，一次原告與被告
    丙○○發生口角、互毆，應即為前開聲請簡易判決處刑書、
    刑事判決書上所載93年11月12日晚上，另一次則為被告丁○○到店內消費，顯見93年11月12日晚間之爭吵及被告丙○○
    恐嚇安全之事，確為單一偶發事件；被告丙○○雖於93年11
    月12日對原告稱：如不付房租就搬走，然被告丙○○為被告
    丁○○之妻，此僅是其代夫對原告進行支付租金之催告，尚
    難憑此據認被告有恐嚇、騷擾致原告無法使用系爭房屋之情
    事，況依證人癸○○證實為真正之原告店內之日報表記載，
    原告於93年11月23日、93年11月29日、93年12月7日、93 年
    12月11日、94年1月17日、94年1月24日均正常營業，並有營
    業收入，有日報表在卷可稽（本院卷46至59頁），益證原告
    主張其自93年11月12日起即無法使用系爭房屋乙節並非真實
    。此外，原告復未能舉其他證據證明被告有其所述恐嚇、騷
    擾致其無法使用系爭房屋之情形，是本院即難信原告此部分
    主張為真實。
  (四)原告另主張因被告騷擾，其出於無奈而於94年2月23日搬離
    系爭房屋云云，並提出交屋證明書，及聲請傳喚證人辛○○、乙○○為證。經查︰
  1.交屋證明書上記載：因甲○○（即原告）於93年10月10日向
    丁○○（即被告）承租坐落於瑞穗鄉○○村○○路○段2號
    之房屋，因屋主違約，已於94年2月23日將房屋清點交屋給
    屋主丁○○，並由辛○○及乙○○在場見證確實無誤，承租
    人：甲○○，見證人辛○○、乙○○，96年3月19日，有交
    屋證明書可參（本院卷77頁）。
  2.證人辛○○到庭證稱：我和原告是朋友，跟原告的先生很熟
    ；交屋證明書上我的名字不是我寫的，章是我蓋的，證明書
    是何人所寫我不記得了，是在香夜卡拉OK店內寫的。原告和
    被告丙○○打架後，房子要交還給被告，原告叫我去作證，
    當時原告、我、被告丁○○和被告丁○○帶的人、乙○○都
    在，被告的東西原告都沒有動，也沒有拿走，後來我就在證
    明書上蓋章，但被告丁○○不簽就走掉了，也沒有表示什麼
    意見。當時被告應該有同意原告將房子還給他，不然原告不
    會叫我去作證，且我去的時後被告丁○○和另一個人就在場
    ；點交房子時，被告丁○○和他的朋友有去1、2、3樓跟在
    旁邊看，原告有將房屋鑰匙交給被告丁○○等語（本院卷
    143至144頁）。證人乙○○證稱：交屋證明書上我的名字不
    是我簽的，指印是我蓋的。證明書是原告交給我蓋指印的，
    地點就在香夜卡拉OK店，當時原告請我去拆音響。我有看到
    被告丙○○和警員壬○○一起去，警員壬○○和庚○○有到
    場，問我這裡是不是有人打架、有人報警，我說沒有。我看
    到被告丙○○她剛好到卡拉OK店大門、門外我的車子旁邊。
    當時我已經把一些音響拆下來了，被告丙○○沒有進去店內
    。我沒有看到被告丁○○；原告是有請被告去點交，但被告
    有無去點交我不清楚，那時我忙著在拆音響等語（本院卷
    145至146頁）。
  3.被告聲請傳喚之證人壬○○（花蓮縣警察局鳳林分局瑞穗分
    駐所警員）證稱：（庭呈員警工作記錄簿及照片，本院卷
    172至179頁）當天我到場的情形如工作記錄簿所載（內容為
    ：「94年2月26日15時40分值班通報：至香夜小吃（即系爭
    房屋）處理原屋主與租賃者（即原告）有租金糾紛，屋主怕
    有事而向本所報案，本警網抵達現場，租賃者（原告）已在
    搬小吃店內物品〈含卡拉OK主機及喇叭、音響電視、冷氣機
    ……等〉，員警於現場警戒並囑咐租賃者（原告）勿搬動原
    屋主物品。於現場拍照存證！」）當時我到場時，被告丙○○拿照相機站在路旁，沒有進入屋內，我就到屋外照車子，
    並到屋內從一樓照到三樓拍照存證。我當時是和詹益雄警員
    到場。我去的時後沒有看到辛○○，有看到乙○○，我大概
    是下午3時40至45分到達現場，當時東西已經搬到原告車上
    ，我去時也沒有看到被告丁○○。（法官問：被告丙○○當
    場有無請求原告在未付清房租前暫勿搬離該屋？）沒有，被
    告丙○○只是告訴我怕有打架的事情發生，報案者應該是被
    告丙○○，但確實的情形我也無法確定，因為是值班的警員
    接到電話通知我們到場。我沒有看到兩造有口角或拒絕搬走
    的情形。（原告訴訟代理人問：你到場時有無問原告在做何
    事？）原告告訴我他不租了在搬東西，我跟他說現場東西屬
    於屋主的你不要動，你自己的可以搬走等語（本院卷146、
    147頁）。
  4.本院認為，自上述證人之證詞可知，原告於94年2月26日（
    應以證人壬○○所提員警工作紀錄簿上所載日期為準，而非
    原告主張之94年2月23日）自系爭房屋遷離時，曾請證人辛○○及在場拆音響之證人乙○○在其所製作之交屋證明書上
    蓋章、按指印，該證明書並未經被告簽認，是自不能以原告
    自行製作之私文書上記載「屋主違約」，遽認原告搬離系爭
    房屋係出自於被告騷擾所致；再參酌證人癸○○之證詞（其
    證稱：94年2月間該店營業時，店外有一些不認識的人，有
    一些人會進來消費，但消費完後不付款就跑掉了，我們要不
    到帳款，因而搬走等語，本院卷141頁），及證人壬○○證
    述之內容（原告告訴我他不租了），益證原告係考量其店內
    營運狀況而自行搬離房屋，與被告無涉，並無證據證明被告
    有以不法行為迫使原告遷離之行為。至於證人辛○○所證述
    「當時被告應該有同意原告將房子還給他」云云，應屬其個
    人主觀之臆測，並不可採。準此，原告主張因被告騷擾，其
    出於無奈始搬離系爭房屋云云，顯與事實不符，洵無可採。
  (五)綜上所述，被告既無以恐嚇、騷擾等不法行為致原告無法使
    用系爭房屋之情形，被告自無侵權行為或不完全給付、給付
    不能可言，則原告依民法第184條第1項、第185條第1項規定
    或民法第227條第1項準用民法第226條規定請求租金損害
    163,335元及營業損失245,000元，均屬無據。
七、按出租人應以合於約定使用、收益之租賃物，交付承租人，
    並應於租賃關係存續中保持其合於約定使用收益之狀態；租
    賃物之修繕，除契約另有訂定或另有習慣外，由出租人負擔
    ，民法第423條、第429條定有明文。系爭租賃契約第11條約
    定：房屋因自然之損壞有修繕必要時，由甲方（即被告丁○○）負責修理；第6、7、9、17條約定：乙方（即原告）於
    租期屆滿時，應即日將租賃房屋按狀原狀遷空交還甲方；契
    約期間乙方若擬遷離他處時，乙方應無條件將房屋照原狀還
    甲方；房屋有改裝設施之必要時，乙方取得甲方之同意後得
    自行裝設，但不得損壞原有建築，乙方於交還房屋時自應負
    責回復原狀；租賃期滿遷出時，乙方所有任何傢俱雜物，若
    有留置不搬者，應視作廢物論，任憑甲方處理，有租賃契約
    在卷可參（本院卷12、13頁）。可見兩造於契約中約定，被
    告丁○○僅在房屋自然之毀損而有修繕必要之情形，負擔修
    繕義務，且原告雖得於租賃期間改裝設施，但於遷離時應負
    回復原狀之義務，否則所留之傢俱雜物均視作廢棄物由被告
    丁○○處理。本件原告主張被告丁○○領原告看屋時，承諾
    原告就屋內破損部分先行整修，其願支付費用云云，惟為被
    告所否認，原告固提出估價單、免用統一發票收據、收據等
    ，並舉證人己○○為證。查：依原告所提估價單、免用統一
    發票收據、收據上記載修繕項目為沙發、冷氣修理、水電、
    室內油漆粉刷等，應屬原告經營卡拉OK店所需，並不符合前
    開租賃契約所約定被告丁○○應負修繕費用之範圍，且原告
    復未能舉證證明前開估價單、收據等私文書為真正。證人己○○於本院審理時證稱︰我和原告是朋友，我認識被告丁○○；被告丁○○曾經帶原告去看系爭房屋，那時原告找我一
    起去看，要我幫他打掃，被告在屋裡等我們，當時屋內很亂
    ，在租給原告之前，一樣是經營卡拉OK店；（法官問：被告
    領原告看屋時是否曾表示屋內破毀之用具由原告先行整修，
    被告丁○○同意支付？）因為原告叫我打掃，我說廁所水箱
    是壞掉的，還有一些包廂的門、房間內的燈也是壞的，有一
    座沙發是破掉的，原告說要叫人來修，丁○○說要原告先找
    人來修，修繕的費用再從房租中扣，所以原告就叫我打電話
    找人，先問價錢，後來我打電話問，修沙發太貴，我沒有叫
    ，之後誰來修沙發我不知道。（法官問：原告請你找人來修
    什麼？費用約若干？）我只有提供原告幾個人，告訴原告可
    以去找他來修，後來原告有找人來修，但找什們人我不記得
    了，修繕費用多少錢我也不清楚等語（本院卷142至143頁）
    。然證人己○○為原告之友，所為證詞難免有偏頗之虞，其
    固證稱被告丁○○答應修繕費用從房租中扣除云云，惟經核
    對原告所提修繕項目及費用，被告丁○○將系爭房屋租予原
    告，期間一年，收取每月2萬元之租金，卻同意支付原告經
    營卡拉OK店之營業設備沙發4萬元、冷氣修理1,800元、電水
    箱及電水料19,000元暨室內油漆粉刷1萬元，共計高達7萬餘
    元，實與常情不符，且證人己○○雖稱其曾在原告承租前到
    系爭房屋內，然經本院提示當時之房屋照片（本院卷80至83
    頁），己○○卻稱並不清楚（本院卷142頁筆錄參照），是
    本院認為其證詞真實性確有可疑，不能僅憑證人己○○之證
    詞，認被告丁○○曾承諾支付房屋修繕費用71,220元。又依
    租賃契約約定，原告於遷離系爭房屋時負有回復原狀義務，
    其未依約回復原狀而留存其他物品，被告丁○○得視作廢棄
    物處理，並無不當得利，是原告依民法第811條、第816 條
    規定請求被告給付修繕費用，亦無理由。
八、按押租金在擔保承租人租金之給付及租賃債務之履行（最高
    法院83年台上字第2108號判例意旨可資參考）。本件原告承
    租系爭房屋，僅支付一期租金2萬元，尚積欠被告11個月租
    金共22萬元，被告丁○○並聲請本院核發支付命令確定等情
    ，此經本院依職權調閱本院94年度促字第7073號支付命令卷
    宗核閱無誤，應堪信為真實。而債務人對於支付命令未於法
    定期間合法提出異議者，支付命令與確定判決有同一之效力
    ，民事訴訟法第521條第1項明文可參。則原告既有積欠租金
    之情事，其所繳納之押租金3萬元，自得經被告抵充作為租
    金，原告即不得請求返還。
九、從而，原告依民法第184條第1項、第185條第1項、第227條
    第1項準用第226條規定，並依民法第429條、第816條及租賃
    契約之約定請求被告連帶給付509,555元，及自起訴狀繕本
    送達翌日起至清償日止，按年息百分之五計算之利息，為無
    理由，應予駁回，原告之訴既經駁回，其假執行之聲請已無
    依據，應併予駁回。
十、本件事證已臻明確，兩造其餘攻擊防禦方法與舉證，均無礙
    勝負判斷，爰不一一論列，附此敘明。
十一、訴訟費用負擔之依據：民事訴訟法第78條。
中    華    民    國    97    年    3    月    21     日
                      臺灣花蓮地方法院民事庭
                           法      官 楊碧惠
以上正本係照原本作成。
如不服本判決，應於送達後20日內，向本院提出上訴狀並表明上
訴理由，如於本判決宣示後送達前提起上訴者，應於判決送達20
日內補提上訴理由書(須附繕本)。
中    華    民    國    97    年    3    月    25    日
                          法院書記官  紀龍年


司法院資訊處製作；財團法人民間司法改革基金會備份。
